【裁判字號】    97,訴,813
【裁判日期】    970925
【裁判案由】    損害賠償
【裁判全文】
臺灣桃園地方法院民事判決               97年度訴字第813號
原      告  甲○○
                        號
被      告  乙○○
                        號
上列當事人間請求損害賠償事件，原告就本院96年度交簡上字第
175 號過失傷害案件提起附帶民事訴訟（96年度交簡上附民字第
12號），經本院刑事庭裁定移送前來，於民國97年9月9日言詞辯
論終結，本院判決如下：
    主  文
被告應給付原告新台幣壹拾萬零伍佰玖拾元，及自民國九十六年
十二月二十日起，至清償日止，按年息百分之五計算之利息。
原告其餘之訴駁回。
訴訟費用由被告負擔百分之十，餘由原告負擔。
本判決第一項得假執行。
原告其餘假執行之聲請駁回。
    事實及理由
一、本件原告起訴主張：被告於民國96年3月17日晚上9時30分許
    ，騎乘車牌號碼MG5-428 號重型機車，沿桃園縣中壢市○○
    路○ 段由中壢往新屋方向行駛，行經同縣市○○路○段360號
    前，適有原告駕駛無需申領牌照之電動車行駛於同方向車道
    前，被告本應注意機車行駛時，駕駛人應注意車前狀況，並
    隨時採取必要之安全措施，且在同一車道行駛時，後車與前
    車之間應保持隨時可以煞停之距離，竟疏未注意車前狀況，
    復未與前車保持隨時可以煞停之距離及採取必要之安全措施
    ，於低頭注視機車車頭儀表板時仍貿然前駛，致由後方追撞
    由原告騎乘之前開電動車，致使原告人車倒地，並受有左耳
    裂傷、面部淺裂傷、右前臂、頸部及臀部挫傷等傷害。而被
    告亦因前開傷害犯行，經本院刑事庭96年度壢交簡字第1538
    號、96年度交簡上字第175號刑事判決處拘役50 日（減刑後
    為拘役25日）已告確定在案。又原告因被告不法侵害其身體
    及財產之行為致其受有損害，被告應負損害賠償責任。則被
    告應賠償原告之項目及金額如下：(一)醫療費用：因受傷復健
    而支出新台幣（下同）共計2,000 元。(二)醫療用品等費用：
    購買眼鏡、腰樂、RX營養素、護身衣、護膝等用品，共計支
    出20,880元。(三)交通費用：因傷不良於行，搭車往返醫院而
    支出交通費4,140元。(四)看護費用：自96年3月17日至同年12
    月16日止，共計9個月，需人看護，每日以700元計算，共計
    189,000 元。(五)不能工作之損失：原告受傷前以在家自製豆
    類食品販賣為業，每月可得收入66,000元，其自96年3 月17
    日至同年12月16日止，共計9個月無法工作，損失收入594,0
    00元。(六)精神慰撫金：原告請求賠償300,000 元之慰撫金。
    基上，被告總計應賠償原告1,110,020 元。為此，爰依侵權
    行為之法律關係，提起本件訴訟，並聲明：1.被告應給付原
    告1,110,020 元，及自刑事附帶民事起訴狀繕本送達日翌起
    至清償日止，按年息5%計算之利息。2.願供擔保，請准為假
    執行之宣告。
二、被告則以：被告自認在本件車禍其有過失，惟就原告請求之
    前揭醫療費、護身衣、護膝、交通費及看護費等項費用，均
    認非屬必要支出，原告不得請求。況原告前已受領醫療費共
    約35,000元等情，資為抗辯，並聲明：駁回原告之訴。
三、本件原告起訴主張：被告騎乘上開重型機車，於上揭時地，
    過失追撞由原告騎乘之前開電動車，致使原告人車倒地，並
    受有左耳裂傷、面部淺裂傷、右前臂、頸部及臀部挫傷等傷
    害。而被告亦因前開傷害犯行，經本院刑事庭96年度壢交簡
    字第1538號、96年度交簡上字第175 號刑事判決處拘役50日
    （減刑後為拘役25日）已告確定在案之情，為被告所不爭執
    ，是原告此部分之主張堪信為真實。
四、按因故意或過失，不法侵害他人之權利者，負損害賠償責任
    。民法第184 條第1 項前段定有明文。本件因被告之過失致
    原告受傷，被告自應對原告負損害賠償責任。茲就原告請求
    之各項損害分別審酌如下：
    (一)醫療費用：
      原告主張其因受傷復健而支出共計2,000 元之情，並提出
      免用統一發票收據4 紙為證。為被告所否認。經查：原告
      提出之上開收據開立人並不清楚，此觀諸上開收據自明，
      是原告是否有此項支出即有疑義？此外原告復未舉證以實
      其說，故原告此部分之請求即屬無據。
    (二)醫療用品等費用：
      原告主張其因本件車禍受傷致需購買眼鏡、腰樂、RX營養
      素、護身衣、護膝等用品，共計支出20,880元之情，並提
      出統一發票、商品申購單等為證。然為被告所否認。經查
      ：原告因本件車禍受有左耳裂傷、面部淺裂傷、右前臂、
      頸部及臀部挫傷等傷害，業經原告於刑事案件偵查中提出
      桃園醫院新屋分院診斷證明書為證（參見台灣桃園地方法
      院檢察署96年度偵字第10041 號偵查卷第31頁至33頁，原
      告於本院審理時並未提出診斷證明書為證），原告受有上
      揭傷害，依常情似不需使用「眼鏡、腰樂、RX營養素、護
      身衣、護膝等用品」，此外原告並未舉證證明此部分之支
      出為治療上揭傷害所必需，是原告此部分之主張亦屬無據
      。
    (三)交通費用：
      原告主張因傷不良於行，自96年5 月1 日起，至96年5 月
      19日止，搭車往返醫院而支出交通費4,14 0元之情，然為
      被告所否認。經查：觀諸原告於偵查中提出之桃園醫院新
      屋分院診斷證明書（參見前揭偵查卷第33頁）可知原告所
      主張上揭搭車時間除於96年5 月2 日及96年5 月9 日曾至
      桃園醫院新屋分院診療外，其餘均非至新屋分院就診，是
      原告可請求之金額為590 元（150+150+150+140） ，逾此
      部分新請求即屬無據，不應准許。
    (四)看護費用：
      原告主張其因本件傷害，自96年3 月17日至同年12月16日
      止，共計9 個月，需人看護，每日以700 元計算，共計18
      9,000 元之情，然為被告所否認。經查：本院就原告所受
      之傷函詢署立桃園醫院「受傷期間是否需人看護？」，該
      院於97年8 月27日以桃醫醫秘字第0970006614號函回復稱
      「不需他人看護」等語，有該院上揭函附卷可稽，是原告
      因本件車禍既不需他人看護，原告請求看護費用則屬無據
      。
    (五)不能工作之損失：
      原告主張受傷前以在家自製豆類食品販賣為業，每月可得
      收入66,000元，其自96年3 月17日至同年12月16日止，共
      計9 個月無法工作，損失收入594,000 元之情，為被告所
      否認。經查：如前所述，原告因本件車禍受有左耳裂傷、
      面部淺裂傷、右前臂、頸部及臀部挫傷等傷害，均不影響
      工作能力，是原告主張其無法工作，即屬無據。
    (六)精神慰撫金：
      原告因本件車禍受有左耳裂傷、面部淺裂傷、右前臂、頸
      部及臀部挫傷等傷害，致受有精神上之損害，本院審酌兩
      造之身分、資力、原告受害之程度，認原告於十萬元範圍
      內之請求為適當，逾此部分，則非有據。
    (七)綜上所述，本件原告可請求之金額為100,590 元（交通費
      用590元＋慰撫金100,000元）。
五、從而，原告依侵權行為損害賠償之法律關係所得請求被告應
    給付原告100,590 元，及自起訴狀繕本送達之翌日（即96年
    12月20日）起，至清償日止，按年息百分之五計算之利息，
    為有理由，應予准許，逾此部分之請求為無理由，應予駁回
    。本件所命給付金額為50萬元以下，應依民事訴訟法第389
    條第1 項依職權宣告得予假執行。至於原告敗訴部分，假執
    行之聲請亦失所附麗，應併予駁回。
六、據上論結，本件原告之訴一部為有理由，一部為無理由，爰
    依民事訴訟法第79條、第389條第1項，判決如主文。
中    華    民    國    97    年    9     月    25    日
                  民事第一庭    法  官  吳爭奇
以上正本係照原本作成。
如對本判決上訴，須於判決送達後20日內向本院提出上訴狀。
中    華    民    國    97    年    9     月    26    日
                                書記官  梁麗雲


司法院資訊處製作；財團法人民間司法改革基金會備份。
